【裁判字號】    90,上易,458
【裁判日期】    900724
【裁判案由】    毀損
【裁判全文】
臺灣高等法院高雄分院刑事判決                      九十年度上易字第四五八號
    上  訴  人
    即  被  告  乙○○
右上訴人因毀損案件，不服臺灣高雄地方法院八十九年度易字第五三０一號中華民國
九十年一月十六日第一審判決（起訴案號：臺灣高雄地方法院檢察署八十九年度偵字
第二二二一三號），提起上訴，本院判決如左：
    主  文
上訴駁回。
    事  實
一、乙○○於民國八十九年九月八日凌晨一時十五分許，因不滿丙○○將其所有（原
    判決誤載為係丙○○之友人陳炎煌所有）之車牌號碼Ｆ七－三二四九號自用小客
    車停放在其營業場所之高雄市○○區○○里○○路九十一號前，擋住出入口致其
    無法順利通行，竟持不詳物品（未據扣案）損壞上開車輛之車身烤漆、板金，足
    以生損害於丙○○。
二、案經丙○○訴由高雄市政府警察局鼓山分局移送台灣高雄地方法檢察署檢察官偵
    查起訴。
    理  由
一、被告乙○○經合法傳喚而未到庭，據其在原審審理中，矢口否認有何損壞之犯行
    ，辯稱：其並未毀損告訴人丙○○之車輛云云。惟查：
(一)、右揭犯罪事實，業據告訴人於警訊及偵、審中堅指不移，一再陳稱：被告有在伊
    車尾揮手比劃二下等語。被告於偵查中及原審調查程序中亦自承：伊幾乎於每日
    凌晨一時許回到上開營業場所收拾場地，每日均有他人所有之車子停放在伊營業
    場所之騎樓內；八十九年九月八日，伊亦於凌晨一時許返回上開處所，當時，伊
    因告訴人之車輛停放在騎樓內，而將伊車停放在旁，與另一輛白色車輛併排違規
    停車，伊即繞著告訴人之車輛進入上開營業場所；當時伊身著白色上衣等語，並
    有照片四紙附卷可稽，核與告訴人指述被告當時身著上衣之顏色相符，而被告既
    於案發當日凌晨一時左右確返回上開營業場所，顯見其於案發當時必定經過告訴
    人之車輛而後進入屋內，衡以當今停車不易，車輛駕駛人或所有人因平日便利之
    停車位遭他人占用而無法供自己停放，反須停放在他處，因心生不滿，於經過他
    人之車輛旁，持物劃損他人車輛之車身板金，時耳有所聞，本件被告因見告訴人
    車輛停放在其營業場所之前方騎樓內，致其無法將其所有之車輛駛至該騎樓內停
    放，而改停放在告訴人車輛旁甚近，且違規併排停車，其因心有不滿，且被告店
    面既常遭他人停車擋住出入，其積怨之情可見一般，於進屋前經過告訴人之車輛
    旁，持不詳物品劃損告訴人車輛之車身板金，實屬可能。
(二)、再者，告訴人發現被告毀損之犯行，係自該棟甲寓之五樓往下察覺，其當不可能
    見及被告之正面及全臉，是告訴人僅能看見被告之背影，亦符常情。但告訴人既
    指述被告身著上衣之顏色與被告自承者相同，且該白色，亦顯而易見，不受燈光
    明亮昏暗之影響，應認告訴人並無誤認之可能。而告訴人發覺車遭毀損情形後，
    立即下樓查訪，敲被告鐵捲門，被告不予理會，嗣經告訴人報警，警方到達現場
    後按鈴，被告始開門出現等情，為告訴人指述及證人即高雄市政府警察局鼓山分
    局龍華派出所警員魏永山、莊宗穎在原審到庭證述屬實；是被告於告訴人敲打鐵
    捲門時，既聽聞樓下有很大之講話聲，曾自該營業場所之二樓探頭出來，亦據被
    告自承在卷，衡情案發當時，係夜深人靜之際，他人若大聲講話，必能清晰聽聞
    內容為何，被告既亦知悉他人叫門，為何不予理會，反而於警方到達現場始開門
    出外回應，顯見被告於案發後有畏罪之心。綜上所述，被告所辯，顯係事後圖卸
    之詞，要無可採，本件事證明確，被告犯行洵堪認定。
三、核被告損壞他人之物，所為係犯刑法第三百五十四條之罪。原審因而適用刑法第
    二條第一項前段、第三百五十四條、第四十一條第一項前段（漏引第一項前段）
    ，罰金罰鍰提高標準條例第一條前段、第二條規定，並審酌被告犯罪之動機、目
    的、手段、所生危害、犯後否認犯行等一切情狀，量處拘役五十日，及敘明本件
    被告所犯之毀損罪，係屬得易科罰金之罪，而刑法第四十一條，已於九十年一月
    十日甲布，並於同月十二日施行，應依刑法第二條第一項前段之規定，適用修正
    後之刑法第四十一條第一項前段諭知易科罰金折算標準，以資懲儆。並說明至如
    事實欄所載之不詳物品，因未據扣案，且無法確知係何物，爰不為沒收之宣告。
    經核其認事用法俱無不合，量刑亦稱妥適，被告上訴意旨否認犯罪，空言指摘原
    判決不當，並無可取，為無理由，應予駁回。
四、被告經合法傳喚，無正當理由不到庭，不待其陳述逕行判決。
據上論結，應依刑事訴訟法第三百六十八條、第三百七十一條，判決如主文。
本案經檢察官沈紹嘉到庭執行職務。
中    華    民    國      九十      年       七       月      二十四    日
                              臺灣高等法院高雄分院刑事第七庭
                                  審判長法官  黃壽燕
                                        法官  黃憲文
                                        法官  黃仁松
右正本證明與原本無異。
不得上訴。
                                      書記官  呂明燕
中    華    民    國      九十      年       七       月      二十六    日
附錄：本判決論罪科刑法條：
刑法第三百五十四條：
毀棄、損壞前二條以外之他人之物，或致令不堪用，足以生損害於甲眾或他人者，處
二年以下有期徒刑、拘役或五百元以下罰金。
                                                                        Ｑ


司法院資訊處製作；財團法人民間司法改革基金會備份。
